臺灣桃園地方法院刑事判決　　　　　　　　　　　　　　九十三年度重訴字第六號
　　公　訴　人　臺灣桃園地方法院檢察署檢察官
　　被　　　告　甲○○
　　選任辯護人　陳麗真律師
右列被告因違反毒品危害防制條例案件，經檢察官提起公訴（九十二年度偵字第一八
八八六號），本院判決如左：
    主  文
甲○○共同運輸第一級毒品，處無期徒刑，褫奪公權終身。扣案之海洛因玖包（合計
驗餘淨重柒佰柒拾貳點柒壹公克，純度百分之柒拾玖點陸柒，純質淨重陸佰拾伍點陸
貳公克）沒收銷燬之；扣案之海洛因外包裝玖個（合計重拾伍點陸陸公克）、未扣
案之醫療用紗布條、女性束褲壹條，均沒收；未扣案之雲南省昆明市至泰國曼谷與
泰國曼谷至臺灣之機票共貳張均沒收，如全部或一部不能沒收時，追徵其價額；未扣
案之泰銖伍仟貳佰元沒收，如全部或一部不能沒收時，以其財產抵償之。
    事  實
一、甲○○因積欠真實姓名、年籍不詳，自稱「陳元榮」之成年男子人民幣三十萬元
    之債務未清償，「陳元榮」遂於九十二年十二月三日至甲○○所任職之「昆明杉
    豪木業有限公司」（設雲南省昆明市日新工業區○○○路五二三號）索討債務，
    因甲○○無力清償，「陳元榮」即要求甲○○至泰國攜帶物品至臺灣，機票、住
    宿費用由「陳元榮」支付，並允諾事成後甲○○積欠之債務即一筆勾銷。甲○○
    思索數日後，應允「陳元榮」之要求，「陳元榮」即囑真實姓名、年籍不詳，自
    稱「萬服祥」之成年男子偕甲○○至泰國安排相關事宜，「萬服祥」乃購買其與
    甲○○之機票，其二人於九十二年十二月十日自雲南省昆明市搭機飛往泰國曼谷
    ，抵達後，「萬服祥」偕甲○○入住某不詳飯店，每晚泰銖二千六百元之住宿費
    用則由「萬服祥」支付，「萬服祥」並偕甲○○至一真實姓名、年籍不詳，自稱
    「阿菜」之成年男子位於泰國之住處，介紹甲○○與「阿菜」認識。嗣於同年十
    二月十二日上午，「萬服祥」偕甲○○至「阿菜」之住處，將第一級毒品海洛因
    九包（合計驗餘淨重七七二．七一公克，包裝重三五．六六公克，純度百分之七
    九．六七，純質淨重六一五．六二公克）交予「阿菜」，並將泰國曼谷至臺灣之
    機票一張交付予甲○○後，即先行搭機返回雲南省昆明市，同日十五時許，「阿
    菜」即在其住處內，以三條醫療用紗布將前開之第一級毒品海洛因九包纏綁在甲
    ○○之腹部（三包）及左、右大腿內側（各三包），甲○○再穿著女性束褲以固
    定海洛因避免脫落，「阿菜」囑甲○○抵達臺灣後再以電話聯絡交貨事宜，並駕
    車載送甲○○至機場。甲○○明知其身上所纏綁之物為第一級毒品海洛因，竟仍
    與「陳元榮」、「萬服祥」及「阿菜」基於運輸管制進出口物品第一級毒品海洛
    因進口之犯意聯絡，於同日搭乘中華航空公司ＣＩ六九六班次班機至臺灣，同日
    二十三時二十分許抵達桃園中正國際機場，將上述毒品輸入我國境內。甲○○經
    過證照查驗檯時，為海關關員察覺有異，帶同甲○○至海關辦公室進行搜索，而
    當場查獲，並扣得前開海洛因九包（醫療用紗布三條、女性束褲一條並未扣案）
    。
二、案經海岸巡防署中部地區巡防局移送臺灣桃園地方法院檢察署檢察官偵查起訴。
    理  由
一、右開事實，業據被告甲○○於本院審理時坦承綦詳，並有扣案之白色粉末九包可
    資佐證，復有扣押貨物、運輸工具收據及搜索筆錄、被告護照影本、入出境端末
    查詢報表各一紙、查獲時所拍攝之照片四幀在卷可稽。扣案之白色粉末九包經送
    法務部調查局檢驗結果，均含有第一級第六項毒品海洛因成分，合計驗餘淨重七
    七二．七一公克，包裝重三五．六六公克，純度百分之七九點六七，純質淨重六
    一五．六二公克，此有法務部調查局調科壹字第○八○○○七一九一號鑑定通知
    書一紙附卷可按，足認被告之自白確與事實相符。本件罪證明確，被告犯行足堪
    認定，應予依法論科。
二、查被告犯本件運輸第一級毒品犯行後，毒品危害防制條例業於九十三年一月九日
    修正施行，修正前及修正後之毒品危害防制條例第四條第一項關於運輸第一級毒
    品罪之刑度均為「死刑或無期徒刑；處無期徒刑者，得併科新臺幣一千萬元以下
    罰金」，並未更異，依刑法第二條第一項前段之規定，本件自應適用新法處斷。
    次按海洛因屬毒品危害防制條例第二條第二項第一款規定之第一級毒品，且係行
    政院發布之「懲治走私條例公告管制物品項目及其數額」甲項第四款規定之毒品
    ，為管制進出口之物品。被告自泰國曼谷私運管制進出口之第一級毒品海洛因入
    境臺灣，夾帶扣案之海洛因在桃園中正國際機場證照查驗檯即為海關人員當場查
    獲，雖入境手續尚未全部完成，惟其既已搭機抵達桃園中正國際機場，並下機進
    入我國領域之桃園中正國際機場航站大廈內，足見其私運管制物品海洛因進口之
    行為已經完成（最高法院五十九年度台上字第二六一０號判決意旨可資參照）。
    核被告所為，係犯修正後毒品危害防制條例第四條第一項之運輸第一級毒品罪及
    懲治走私條例第二條第一項之私運管制物品進口罪。被告與真實姓名、年籍不詳
    ，自稱「陳元榮」、「萬服祥」及「阿菜」之成年男子間有運輸毒品之犯意聯絡
    與行為分擔，應論以共同正犯。被告持有第一級毒品海洛因之低度行為，為運輸
    之高度行為所吸收，不另論罪。其一行為同時觸犯上述二罪名，為想像競合犯，
    應從一重之運輸第一級毒品罪處斷。被告於本院審理時雖供稱係「陳元榮」要求
    其運輸毒品入境臺灣，並由「萬服祥」偕其至泰國曼谷安排住宿等事宜，再由「
    阿菜」將毒品纏綁在其身上等情，然經本院命警追查結果，並未查悉「陳元榮」
    、「萬服祥」及「阿菜」涉案事證，有偵查報告一紙在卷足按，而依毒品危害防
    制條例第十七條之規定，行為人犯同條例第四條第一項之罪，須供出毒品來源，
    因而破獲者，始得減輕其刑，亦即除供出來源，尚須因而破獲者，始有依該條規
    定裁量減輕之餘地，本件既無因被告之供詞而破獲其毒品來源之情形，自無該條
    規定之適用，附此敘明。辯護意旨雖以被告因積欠「陳元榮」人民幣三十萬元無
    法清償，且被告父母均罹重症，因恐債務問題影響雙親之身體狀況，始在「陳元
    榮」之威脅利誘下同意運輸本件毒品，而認被告犯罪情狀顯可憫恕，聲請本院依
    刑法第五十九條之規定酌量減輕其刑，並提出診斷證明書二紙為證，惟本院審酌
    被告犯後雖坦承犯行，且查無被告運輸毒品意在供己販賣營利之具體事證，然被
    告不思毒品對他人身體健康及社會治安危害至深且鉅，因貪圖免除個人債務之利
    益，竟運輸為數頗鉅之毒品入境，若未被查獲而流入市面，所生毒害非輕，縱其
    確因恐個人債務問題使其雙親擔憂而致健康惡化，始為本件犯行，然其所為卻可
    能導致其他更多家庭因而破碎等一切情狀，認其本件犯罪情狀並無顯可憫恕之情
    形，爰予判處無期徒刑，以昭炯戒。又本件被告係受無期徒刑之宣告，應依刑法
    第三十七條第一項規定宣告褫奪公權終身。至扣案之海洛因九包（合計驗餘淨重
    七七二．七一公克，純度百分之七九．六七，純質淨重六一五．六二公克），屬
    第一級毒品，應依毒品危害防制條例第十八條第一項前段規定諭知沒收銷燬。又
    扣案之毒品外包裝九個（重三五．六六公克），係供被告犯本件運輸第一級毒品
    罪所用之物，已如前述，既經鑑定機關就之與毒品海洛因分別鑑析其重量，有前
    揭法務部調查局鑑定通知書可憑，足證與毒品並無不可析離之關係，併與雖未扣
    案，然不能證明業已滅失，亦供其用以運輸本件第一級毒品之醫療用紗布三條、
    女性束褲一條，均依同條例第十九條第一項規定宣告沒收。被告自雲南省昆明市
    飛往泰國曼谷及自泰國曼谷飛往臺灣所使用之機票共二張，為被告犯本罪所得之
    財物，雖未扣案，仍應依同條例第十九條第一項規定宣告沒收，如全部或一部不
    能沒收時，應追徵其價額。另被告於泰國曼谷住宿二夜之費用泰銖五千二百元，
    亦為被告犯本罪所得之財物，雖未扣案，亦應依上開規定宣告沒收，如全部或一
    部不能沒收時，應以被告之財產抵償之。至於被告因本件犯罪所可獲得之免除人
    民幣三十萬元債務之利益，因被告甫入境即遭查獲，依其與「陳元榮」之約定並
    無從獲得此一免除債務之利益，且依現存證據亦不足證明被告已有所得，自不得
    宣告沒收，附此敘明。
據上論斷，應依刑事訴訟法第二百九十九條第一項前段，毒品危害防制條例第四條第
一項、第十八條第一項前段、第十九條第一項，懲治走私條例第二條第一項、第十一
條，刑法第二條第一項前段、第十一條、第二十八條、第三十七條第一項、第五十五
條，判決如主文。
本案經檢察官羅秀蓮到庭執行職務。
中      華      民      國      九十三      年    三    月    三十一    日
                                 臺灣桃園地方法院刑事第十庭
                                    審判長法  官  江德民
                                          法  官  曾淑華
                                          法  官  蔡和憲
右正本證明與原本無異。
如不服本判決，應於送達後十日內，向本院提出上訴狀。
                                          書記官   常毓生
中      華      民      國      九十三      年    三    月    三十一    日
毒品危害防制條例第四條第一項：
製造、運輸、販賣第一級毒品者，處死刑或無期徒刑；處無期徒刑者，得併科新臺幣
一千萬元以下罰金。
毒品危害防制條例第十八條第一項前段：
查獲之第一、二級毒品及專供製造或施用第一、二級毒品之器具，不問屬於犯人與否
，均沒收銷燬之。
毒品危害防制條例第十九條第一項：
犯第四條至第九條、第十二條、第十三條或第十四條第一項、第二項之罪者，其供犯
罪所用或因犯罪所得之財物，均沒收之，如全部或一部不能沒收時，追徵其價額或以
其財產抵償之。
懲治走私條例第二條第一項：
私運管制物品進口、出口逾公告數額者，處七年以下有期徒刑，得併科新臺幣三百萬
元以下罰金。
懲治走私條例第十一條：
走私行為之處罰，海關緝私條例及本條例無規定者，適用刑法或其他有關法律。
